【裁判字號】    97,續簡上,1
【裁判日期】    971031
【裁判案由】    確認本票債權不存在
【裁判全文】
臺灣士林地方法院民事判決             97年度續簡上字第1號
請  求  人
即被上訴人  乙○○
                        號3樓.
上  訴  人  甲○○
上列當事人間請求確認本票債權不存在事件，上訴人對於本院內
湖簡易庭97年度湖簡字第383 號第一審判決提起上訴，兩造於民
國97年10月3 日成立和解，被上訴人於和解成立後，請求繼續審
判，本院判決如下：
    主      文
請求駁回。
訴訟費用由被上訴人負擔。
    理      由
一、按和解有無效或得撤銷之原因者，當事人得請求繼續審判，
    固為民事訴訟法第380 條第2 項所明定，惟依同條第3 項準
    用同法第502 條規定，繼續審判之請求顯無理由者，得不經
    言詞辯論，以判決駁回之。又和解契約成立後，除當事人之
    一方對於重要之爭點有錯誤而為和解者外，不得以錯誤為理
    由聲請撤銷之，此觀民法第738 條之規定自明。從而倘無民
    事訴訟法第380條第2項之情形，自無繼續審判之可言。
二、經查，兩造間本院97年度簡上字第175 號確認本票債權不存
    在事件，於民國（下同）97年10月3 日準備程序時成立和解
    ，和解內容為：「一、上訴人願給付被上訴人新臺幣（下同
    ）30萬元整，給付方式如下：自97年11月5 日起至100 年4
    月5 日止，按月於每月5 日前給付被上訴人1 萬元整，至全
    部清償完畢為止，如一期未履行，其餘視為全部到期。匯入
    被上訴人臺北富邦銀行民生分行帳戶，帳號：000-000-0000
    00。二、上訴人願於100 年10月3 日前給付第三人吳宗憲（
    身分證統一編號：Ｚ000000000號）35萬元整。三、被上訴人
    就本院97年度票字第756 號裁定附表所示之本票債權及附件
    所示發票日98年5 月1 日，到期日98年5 月8 日，面額100
    萬元，票號：CH0000000 之本票債權拋棄。四、上訴人其餘
    請求拋棄。」，有和解筆錄在卷可按（見本院97年度簡上字
    第175 號卷）。被上訴人雖以上訴人於庭上同意以後不再有
    訴訟案件，但竟於和解成立後之97年10月6日 向臺灣臺北地
    方法院提起債務人異議之訴，阻撓臺灣臺北地方法院寄發執
    行命令，顯為不想還錢之作為，故系爭和解已無存在意義，
    請求就上開和解繼續審判云云。然查：前開和解範圍僅為「
    本院97年度票字第756 號裁定附表所示之本票債權及附件所
    示發票日98年5 月1 日，到期日98年5 月8 日，面額100 萬
    元，票號：CH0000000 之本票債權」，未及於將來兩造可能
    產生之民事爭訟，況就尚未發生之民事爭訟，亦無預為和解
    之可能。再依被上訴人所述，其係以上訴人無還款誠意為由
    請求繼續審判，並非主張系爭和解有何無效或得撤銷之事由
    ，揆諸前開規定，其請求繼續審判，顯無理由，爰不經言詞
    辯論，予以駁回。
三、據上論結，本件繼續審判之請求顯無理由，依民事訴訟法第
    436 條第2 項、第380 條第3 項、第502 條第2 項、第78條
    ，判決如主文。
中    華    民    國    97    年    10    月    31    日
                  民事第一庭  審判長法  官  黃小瑩
                                    法  官  劉逸成
                                    法  官  藍雅清
以上正本證明與原本無異。
本件判決不得上訴。
中    華    民    國    97    年    11    月    5     日
                                    書記官  蘇意絜


司法院資訊處製作；財團法人民間司法改革基金會備份。
